【裁判字號】    97,易,1384
【裁判日期】    970630
【裁判案由】    毒品危害防制條例
【裁判全文】
臺灣板橋地方法院刑事判決              97年度易字第1384號
公  訴  人  臺灣板橋地方法院檢察署檢察官
被      告  甲○○
上列被告因毒品危害防制條例案件，經檢察官提起公訴（97年度
毒偵字第2278號），被告於本院準備程序進行中就被訴事實為有
罪之陳述，並聽取當事人之意見後，經本院合議庭裁定由受命法
官獨任進行簡式審判程序，並判決如下：
    主  文
甲○○持有第一級毒品，累犯，處有期徒刑伍月，扣案之第一級
毒品海洛因貳包（驗餘淨重零點捌肆肆公克）均沒收銷燬，分裝
袋貳個、壹個均沒收；又施用第二級毒品，累犯，處有期徒刑陸
月，扣案之第二級毒品甲基安非他命肆包（驗餘淨重壹點捌貳伍
陸公克）沒收銷燬，玻璃球吸食器壹個、分裝吸管壹支、分裝袋
肆個、壹個均沒收。應執行有期徒刑拾月，扣案之第一級毒品海
洛因貳包（驗餘淨重零點捌肆肆公克）、第二級毒品甲基安非他
命肆包（驗餘淨重壹點捌貳伍陸公克）均沒收銷燬；玻璃球吸食
器壹個、分裝吸管壹支、分裝袋柒個均沒收。
    事  實
一、甲○○曾因違反毒品危害防制條例案件，經本院以89年度毒
    聲字第3916號送觀察、勒戒後，認無繼續施用毒品之傾向，
    於民國89年7月4日執行完畢釋放，並經臺灣板橋地方法院檢
    察署檢察官以89年度毒偵字4528號為不起訴處分確定。甲○
    ○又因施用第二級毒品案件，經本院以94年度簡字第3328號
    判處有期徒刑4 月確定，並於94年12月30日以易科罰金執行
    完畢；再因二次施用第二級毒品案件，經本院以95年度簡字
    第5989號、96年度簡字第880 號各判處有期徒刑6 月確定；
    嗣上揭2 罪經本以院96年度聲減字第4025號裁定減刑並定執
    行刑為有期徒刑5 月確定。因甲○○業於96年2 月7 日以易
    科罰金繳納前開95年度簡字第5989號之有期徒刑6 月完畢，
    故前開96年度聲減字第4025號裁定應執行之有期徒刑5 月已
    毋庸執行（再犯本罪已構成累犯）。
二、詎甲○○猶不知悔改，先於97年2月21日凌晨2時、3時許，
    在臺北縣三重市○○路高速公路交流道附近，以新臺幣5000
    元之代價，向綽號「小鬼」之成年男子購買第一級毒品海洛
    因2包（毛重1.246公克、淨重0.846公克）而持有之；復於
    同（21）日凌晨3 時、4 時許，在臺北縣三重市○○○路其
    不詳姓名之成年朋友家中，將甲基安非他命置於玻璃球吸食
    器再予點火燒烤之方式，施用第二級毒品甲基安非他命1 次
    。嗣經警於同日13時35分許在臺北縣三重市○○路與正義北
    路口查獲甲○○，並扣得第一級毒品海洛因2 包（毛重1.24
    6 公克、淨重0.846 公克；驗餘淨重0.844 公克）、第二級
    毒品甲基安非他命4 包（毛重2.626 公克、淨重1.826 公克
    ，驗餘淨重1.8256公克）；扣得甲○○所有供施用第二級毒
    品甲基安非他命所用之玻璃球吸食器1 個、分裝吸管1 支；
    甲○○所有預備供盛裝海洛因分裝袋2 個與預備供盛裝甲基
    安非他命之分裝袋4 個及預備供共同盛裝海洛因、甲基安非
    他命所用之分裝袋1 個（共計7 個分裝袋）；與本案無直接
    關聯之行動電話1 支、SI M卡3 張、現金新臺幣5000元等物
    。
三、案經臺北縣政府警察局新莊分局報請臺灣板橋地方法院檢察
    署檢察官偵查起訴。
    理  由
一、上開事實，業據被告甲○○於本院準備程序及審理時供承不
    諱；又被告於如事實欄第二段所述時地經警查獲後採尿檢驗
    結果，所採尿液含有安非他命類甲基安非他命陽性反應一節
    ，此有臺北縣政府警察局新莊分局毒品危害防制條例被移送
    者姓名代碼對照表（編號：D0000000）、台北縣政府警察局
    查獲毒品案件尿液檢體監管紀錄表、台灣檢驗科技股份有限
    公司濫用藥物尿液檢驗報告紙在卷足憑（97年毒偵字第2278
    號偵查卷第16頁、第40頁、第41頁）。
二、另扣案之白色粉末2 包及白色結晶4 包，經送檢驗結果，分
    別呈第一級毒品海洛因、第二級毒品甲基安非他命陽性反應
    ；白色粉末2 包淨重0.846 公克，因鑑驗取樣0.002 公克，
    剩餘0.844 公克；白色結晶4 包淨重1.826 公克，因鑑驗取
    樣0.0004公克，剩餘1.8256公克各等情，有扣押物品目錄表
    ，交通部民用航空局醫務中心97年3 月7 日航藥鑑字第0971
    331 號、0000000 號鑑定書各1 份在卷可稽（97年毒偵字第
    2278號偵查卷第14頁、第42頁、第43頁）。綜上調查，本件
    事證明確，被告犯行應堪認定。
二、核被告甲○○所為，係犯毒品危害防制條例第11條第1 項持
    有第一級毒品罪、同條例第10條第2 項之施用第二級毒品罪
    ；被告持有甲基安非他命犯行，為施用之高度行為所吸收，
    不另論罪。查被告有如事實欄第一段所載之犯罪科刑執行紀
    錄，有臺灣高等法院被告前案紀錄表在卷為憑，被告於上開
    有期徒刑執行完畢後，5 年內再犯本件有期徒刑以上之上揭
    二罪，均為累犯，各應依刑法第47條第1 項累犯之規定加重
    其刑。被告所為上開持有第一級毒品及施用第二級毒品犯行
    ，行為互殊、犯意個別，應依數罪予以分論併罰。爰審酌被
    告曾有如事實欄第一段之犯罪前科紀錄，竟未能警惕再犯本
    件持有海洛因及施用毒品甲基安非他命犯行，顯見其不思悔
    改、素行非佳，被告持有第一級毒品海洛因之數量非鉅及其
    施用第二級毒品甲基安非他命僅1 次；兼衡其犯後業已坦承
    犯行，態度良好等一切情狀，分別量處如主文所示之刑，並
    定其應執行之刑，以資懲儆。
三、沒收銷燬與沒收：扣案之第一級毒品海洛因2 包（驗餘淨重
    0 .844 公 克）及第二級毒品甲基安非他命4 包（驗餘淨重
    1.8256公克），均係查獲之毒品，均應依毒品危害防制條例
    第18條第1 項前段規定宣告沒收銷燬；被告甲○○所有之玻
    璃球吸食器1 個、分裝吸管1 支、預備供盛裝海洛因之分裝
    袋2 個與預備供盛裝甲基安非他命之分裝袋4 個及及預備供
    共同盛裝海洛因、甲基安非他命所用之分裝袋1 個（共計7
    個分裝袋），分別係供施用甲基安非他命及預備供持有海洛
    因、甲基安非他命所用之物，業據被告甲○○於本院準備程
    序時供明在卷，爰依刑法第38條第1 項第2 款規定沒收。至
    其餘行動電話1 支、SIM 卡3 張、現金新臺幣5000元等物，
    因與被告本件持有海洛因及施用甲基安非他命犯行無涉，自
    不為沒收之諭知，附此說明。
據上論斷，應依刑事訴訟法第299 條第1 項前段、第284 條之1
、第273 條之1 第1 項、毒品危害防制條例第11條第1 項、第10
條第2 項、第18條第1 項前段，刑法第11條前段、第47條第1 項
、第51條第5 款、第38條第1 項第2 款，判決如主文。
本案經檢察官連思藩到庭執行職務。
中    華    民    國    97    年    6     月    30    日
                  刑事第二庭    法  官 陳坤地
上列正本證明與原本無異。
如不服本判決，應於送達後10日內敘明上訴理由，向本院提出上
訴狀。
                                書記官 林壯隆
中    華    民    國    97    年    7     月    1     日
附錄本案論罪科刑法條全文：
毒品危害防制條例第10條
施用第一級毒品者，處 6 月以上 5 年以下有期徒刑。
施用第二級毒品者，處 3 年以下有期徒刑。
毒品危害防制條例第11條
持有第一級毒品者，處3年以下有期徒刑、拘役或新臺幣5萬元以
下罰金。
持有第二級毒品者，處2年以下有期徒刑、拘役或新臺幣3萬元以
下罰金。
持有專供製造或施用第一、二級毒品之器具者，處1年以下有期
徒刑、拘役或新臺幣1萬元以下罰金。
持有毒品達一定數量者，加重其刑至二分之一，其標準由行政院
定之。


司法院資訊處製作；財團法人民間司法改革基金會備份。
